臺灣臺中地方法院民事裁定
111年度事聲字第62號
異  議  人  郭宗卿
相  對  人  張德政
上列當事人間聲請確定訴訟費用額事件，異議人對於本院司法事
務官於民國111年7月19日所為111年度司聲字第1198號裁定提出
異議，本院裁定如下：
    主    文
異議駁回。
    理    由
一、按當事人對於司法事務官處理事件所為之終局處分，得於處
    分送達後10日之不變期間內，以書狀向司法事務官提出異議
    ；司法事務官認前項異議有理由時，應另為適當之處分；認
    異議為無理由者，應送請法院裁定之；法院認該異議為有理
    由時，應為適當之裁定，認異議為無理由者，應以裁定駁回
    之，民事訴訟法第240條之4第1至3項分別定有明文。經查，
    異議人就本院司法事務官於民國111年7月19日所為111年度
    司聲字第1198號聲請確定訴訟費用額事件之裁定，於該裁定
    送達後10日內具狀聲明異議，司法事務官認其異議無理由而
    送請本院裁定，經核與上開規定相合，先予敘明。
二、異議意旨略以：鈞院裁定異議人應給付相對人第一審裁判費
    新臺幣（下同）50,500元，惟應以生電能源科技股份有限公
    司（下稱生電公司）之每股淨值為據計算訴訟標的價額，並
    以此計算第一審裁判費。依據異議人所提出之生電公司109
    年度資產負債表及損益表，生電公司109年度之權益總額為3
    ,564,389元，共發行1,500,000股，每股淨值為2.376元（計
    算式：3,564,389÷1,500,000＝2.376），相對人擁有100,000
    股，故訴訟費用額應為2,376元（計算式：2.376×100,000×1
    %＝2,376），異議人為此提起本件抗告，請求廢棄原裁定等
    語。
三、按法院未於訴訟費用之裁判確定其費用額者，第一審受訴法
    院於該裁判有執行力後，應依聲請並得依職權以裁定確定之
    。依此裁定所確定之訴訟費用額，應於裁定送達之翌日起，
    加給按法定利率計算之利息。民事訴訟法第91條第1項、第3
    項分別定有明文。又按再審程序之訴目的，固在變更已確定
    之裁判，但原確定裁判之效力，並非一經提起再審之訴或聲
    請再審即受影響，必俟再審裁判廢棄原確定裁判確定後，原
    確定裁判始失其效力，故於再審法院未廢棄或變更已確定裁
    判前，原確定裁判之效力並不受影響（最高法院82年度台上
    字第906號判決要旨參照）。換言之，當事人仍應依原確定
    判決結果負擔訴訟費用。是以，法院於判決確定後，即得依
    聲請為確定訴訟費用裁定，且所確定之訴訟費用額，應受原
    確定判決所命當事人負擔訴訟費用內容拘束，於當事人一方
    就原確定判決提起再審之訴，廢棄或變更原確定判決前，均
    不受影響。次按核定訴訟標的之價額，以起訴時之交易價額
    為準；無交易價額者，以原告就訴訟標的所有之利益為準，
    民事訴訟法第77條之1第2項定有明文。
四、經查，兩造間之本案訴訟，業經本院110年度訴字第3285號
    判決確定（下稱原確定判決），而該判決主文第2項諭知「
    訴訟費用由被告（即異議人）負擔。」。又依民事訴訟法第
    77條之1第2項及同法第77條之13之規定，前開事件訴訟標的
    之價額為5,000,000元，亦經本院司法事務官調卷審查無誤
    ，故前開事件之第一審裁判費為50,500元（核定訴訟標的價
    額之依據及裁判費之計算方式，參見上開卷內第45-53頁之
    財政部中區國稅局函附資料、司法規費試算表及本院110年
    度補字第1505號裁定所示，異議人對此訴訟標的價額之核定
    並未抗告），異議人應負擔之訴訟費用亦為50,500元，核無
    違誤。按上揭最高法院判決要旨，異議人仍受原確定判決所
    命當事人負擔訴訟費用內容拘束，於異議人就原確定判決提
    起再審之訴，廢棄或變更原確定判決前，均不受影響。異議
    人雖主張訴訟標的價額應以生電公司之每股淨值為計算之依
    據，但此與民事訴訟法第77條之1第2項應以起訴時交易價額
    或原告就訴訟標的所有之利益為計算基準之規定，尚有未合
    ，異議人容有誤會，其主張要非可採。職此，原裁定計算並
    確定異議人應負擔之訴訟費用額為50,500元，及自裁定送達
    翌日起至清償日止，按週年利率百分之5計算之利息，核無
    違誤。從而，異議人本件聲明異議為無理由，應予駁回。
五、依民事訴訟法第240條之4第3項後段，裁定如主文。 
中　　華　　民　　國　　111 　年　　8 　　月　  31　　日
                  民事第一庭  法  官     曹宗鼎
上正本係照原本作成。
如不服本裁定應於送達後10日內向本院提出抗告狀，並繳納抗告
費新臺幣壹仟元。
中　　華　　民　　國　　111 　年　　8 　　月　　31　　日
                              書記官     曾右喬